【裁判字號】    98,簡上,1093
【裁判日期】    981230
【裁判案由】    毀損
【裁判全文】
臺灣板橋地方法院刑事判決            98年度簡上字第1093號
上  訴  人
即  被  告  乙○○
上列上訴人即被告因毀損案件，不服本院民國98年8月4日98年度
簡字第5973號第一審判決（起訴案號：98年度偵字第10321 號）
，提起上訴，本院管轄之第二審合議庭判決如下：
    主  文
上訴駁回。
乙○○緩刑貳年，緩刑期間付保護管束，並應向檢察官指定之公
益團體、地方自治團體或社區提供壹佰小時之義務勞務。
    事  實
一、乙○○前因友人介紹認識綽號「耀明」之劉明仁，而劉明仁
    則受李正權之託代為處理李正權與大豐有線電視股份有限公
    司（下稱大豐公司）負責人丙○○間之怨隙，因乙○○欲請
    求劉明仁代為介紹至中國大陸工作，劉明仁乃於民國98年3
    月間某日與乙○○相約於台北市○○街某酒店內，要求乙○
    ○出面至大豐公司潑油漆，乙○○遂與劉明仁共同基於致令
    他人之物不堪用之犯意聯絡，推由乙○○單獨搭乘由不知情
    之何耀華所駕駛之車牌號碼111- DG 號計程車，於98年3 月
    17日22時25分許，穿戴雨衣、口罩、帽子至臺北縣板橋市○
    ○路258 號4 樓大豐公司大門前，持預先準備之紅色噴漆在
    該大門玻璃上書寫「過河拆橋」四字，復潑灑藍色油漆於該
    玻璃上，致令該大門所具備之美觀功能喪失，而足生損害於
    大豐公司。嗣大豐公司員工林科佑發覺後報警處理，經警調
    閱監視器錄影畫面，始循線查悉上情。
二、案經大豐公司法定代理人丙○○訴由臺北縣政府警察局板橋
    分局報請臺灣板橋地方法院檢察署檢察官偵查起訴。
    理  由
一、訊據被告乙○○對於上揭事實全部坦承不諱，核與證人甲○
    ○、林科佑及何耀華於警詢證述之情節相符，並有乙○○行
    動電話通聯調閱查詢單1 份、現場監視器錄影畫面翻拍照片
    4 張，及現場照片9 張在卷可稽（見98年度偵字第10321 號
    卷第16-22 、24-28 頁），自堪認被告前揭自白應與事實相
    符，本件事證明確，被告犯行堪予認定。
二、核被告乙○○所為，係犯刑法第354 條之致令他人物品不堪
    用罪。被告與綽號「耀明」之劉明仁間就前述犯行，彼此間
    有犯意聯絡及行為分擔，均應論以共同正犯。原審適用上開
    法條及援引刑事訴訟法第449 條第2 項、第3 項、刑法第28
    條、第41條第1 項前段、刑法施行法第1 條之1 之規定，審
    酌被告刑案前科紀錄之素行狀況，暨其犯罪動機、手段、所
    生危害程度，及於犯後雖知坦認犯行，惟尚未與告訴人大豐
    公司達成和解等一切情狀，判處拘役30日，如易科罰金，以
    新臺幣1 千元折算1 日，經核其認事用法，均無不當，量刑
    亦稱妥適，應予維持。至原審判決認定被告係與綽號「生哥
    」之人基於共同犯意聯絡而為上開犯行，要屬誤載，應予更
    正。
三、上訴人即被告對於本件犯罪事實及原審量處刑度均無任何爭
    執，僅以：被告犯後深具悔意，主動與告訴人大豐公司聯繫
    並取得其諒解，請求諭知緩刑為由提起上訴等語。經查，本
    件被告既為認罪之陳述，本院復查無原判決有何違誤之處，
    則被告上訴自屬無理由，應予駁回。另查，被告前未曾因故
    意犯罪而受有期徒刑以上刑之宣告，此有臺灣高等法院被告
    前案紀錄表1 份附卷可稽，其因一時失慮致罹刑典，已坦白
    認罪，雖告訴人大豐公司以被告未肯陳述實情，故仍追究其
    民刑事責任為由，未能與被告達成和解，惟查被告於本院準
    備程序中，業已將本案之來龍去脈清楚交代，並明確供出共
    犯劉明仁、關係人李正權等人之確實身分（見本院卷第28頁
    、第36頁背面至第37頁），足見被告確已深具悔意，其經此
    起訴審判後，當知所警惕，信無再犯之虞，本院認所宣告之
    刑以暫不執行為適當，併諭知緩刑2 年，以啟自新。又為期
    被告能於服務社會中得導正其偏差行為與觀念，爰再依刑法
    第74條第2 項第5 款之規定，命被告應提供如主文所示之義
    務勞務，並依同法第93條第1 項第2 款規定於緩刑期間付保
    護管束。
四、末查，被告於本院供稱：本件犯罪係出於李正權與告訴人公
    司負責人之糾紛，由綽號「耀明」之劉明仁指使伊去潑油漆
    等語，復提出渠等電話號碼紀錄1 紙及手機簡訊翻拍照片4
    張在卷可參（見本院卷第36頁背面至第37頁背面、第39-43
    頁），是劉明仁自不無共同涉犯本件毀損罪之嫌，此部分自
    宜由檢察官另行查明偵處，附此敘明。
據上論斷，應依刑事訴訟法第455 條之1 第1 項、第3 項、第36
8 條，刑法第74條第1 項第1 款、第2 項第5 款、第3 項、第93
條第1 項第2 款，判決如主文。
本案經檢察官林常智到庭執行職務。
中    華    民    國    98    年    12    月    30    日
                  刑事第二十一庭  審判長法  官  陳信旗
                                        法  官  俞秀美
                                        法  官  許映鈞
以上正本證明與原本無異
本件不得上訴
                                        書記官  范煥堂
中    華    民    國    98    年    12    月    30    日
附錄本案所犯法條：
中華民國刑法第354條
毀棄、損壞前二條以外之他人之物或致令不堪用，足以生損害於
公眾或他人者，處二年以下有期徒刑、拘役或五百元以下罰金。

司法院資訊處製作；財團法人民間司法改革基金會備份。
